臺灣高等法院臺南分院刑事裁定　
110年度毒抗字第32號
抗  告  人
即  被  告  張龍凱


上列抗告人因聲請觀察勒戒案件，不服臺灣雲林地方法院中華民
國109年12月14日裁定（109年度毒聲字第120號），提起抗告，
本院裁定如下：
    主  文
抗告駁回。
    理  由
一、抗告意旨略以：抗告人即被告甲○○經臺灣雲林地方法院(下
    稱原審法院)認抗告人因施用毒品案件，於民國90年6月16日
    強制戒治執行完畢釋放後，3年後再犯毒品危害防制條例第1
    0條第1項、第2項之施用第一、二級毒品罪，而裁定抗告人
    應送觀察、勒戒。惟在最高法院刑事大法庭統一法律見解前
    ，為避免相同案件因不同法律見解，造成不同判決結果之亂
    象，若裁定送觀察、勒戒將造成受裁定送觀察、勒戒者一方
    心理之不平，產生相對剝奪感，為此提起抗告等語。
二、按犯毒品危害防制條例第10條之罪者，檢察官應聲請法院裁
    定，或少年法院（地方法院少年法庭）應先裁定，令被告或
    少年入勒戒處所觀察、勒戒，其期間不得逾2月；又依前項
    規定為觀察、勒戒或強制戒治執行完畢釋放後，3年後再犯
    第10條之罪者，適用前2項之規定，毒品危害防制條例第20
    條第1項、第3項分別定有明文。又按本條例108年12月17日
    修正之條文施行前（修正條文經總統於109年1月15日以華總
    一義字第10900004091號令修正公布，並自公布後6個月施行
    ）犯第10條之罪之案件，於修正施行後，偵查中之案件，由
    檢察官依修正後規定處理，同條例第35條之1第1款亦有明文
    。再按109年1月15日修正公布、同年7月15日施行之毒品危
    害防制條例第20條第3項規定，犯第10條之罪於觀察、勒戒
    或強制戒治執行完畢釋放後，3年後再犯第10條之罪者，適
    用本條前2項之規定，上開所謂「3年後再犯」，只要本次再
    犯（不論修正施行前、後）距最近1次觀察、勒戒或強制戒
    治執行完畢釋放，已逾3年者，即該當之，不因其間有無犯
    第10條之罪經起訴、判刑或執行而受影響（最高法院109年
    台上大字第3826號刑事裁定參照）。
三、經查：抗告人基於施用第一級毒品海洛因、第二級毒品甲基
    安非他命之犯意，先於109年7月6日上10時許，在雲林縣○○
    鄉○○村○○00號其住處內，以將甲基安非他命置於玻璃球內燒
    烤後，再吸食所生煙霧之方式，施用甲基安非他命1次；復
    於同日下午6時許，在其住處內，以將海洛因摻水置入針筒
    內，再注射其身體血管之方式，施用海洛因1次之事實，業
    據抗告人於警詢及偵查中(見警卷第1-6頁；偵卷第38-39頁)
    坦承不諱，且警方經抗告人同意於109年7月6日晚間11時50
    分許所採尿液，經送驗以酵素免疫分析法（EIA）為初步篩
    檢，再以液相層析串聯質譜法（LC/MS/MS）確認檢驗結果，
    檢出安非他命、甲基安非他命(安非他命類)陽性反應，及嗎
    啡、可待因(海洛因、鴉片代謝物)陽性反應，有立人醫事檢
    驗所濫用藥物尿液檢驗報告、雲林縣警察局虎尾分局毒品犯
    罪嫌疑人尿液採驗作業管制紀錄、勘查採證同意書（見警卷
    第23頁；偵卷第41-42頁）附卷可稽。是抗告人確有於前揭
    時、地，施用甲基安非他命、海洛因各1次之犯行，堪予認
    定。又抗告人前因施用毒品案件，最近1次於90年6月17日強
    制戒治執行完畢釋放，有臺灣高等法院被告前案紀錄表(見
    本院卷第21-44頁)在卷可稽，其於3年後再犯本件毒品危害
    防制條例第10條第1、2項之施用第一、二級毒品罪，依前揭
    說明，自應適用毒品危害防制條例第20條第1、3項之規定。
四、綜上所述，原審法院因檢察官聲請，依毒品危害防制條例第
    20條第1項、第3項規定，裁定抗告人應送勒戒處所觀察、勒
    戒，本院經核原審認事用法，並無不合。抗告人仍執前詞提
    起抗告，惟前揭毒品危害防制條例第20條第3項，所謂「3年
    後再犯」，業經最高法院刑事大法庭以109 年度台上大字第
    3826號裁定統一見解如上，是本件抗告為無理由，應予駁回
    。
五、據上論斷，應依刑事訴訟法第412條，裁定如主文。
中　　華　　民　　國   110    年    1     月    20    日
                  刑事第四庭    審判長法　官  郭玫利
                                      法　官  曾子珍
                                      法　官  陳金虎
　　　　　　　　　　　　　　　　　　　
以上正本證明與原本無異。
不得再抗告。
　　　　　　　　　　　　　　　　　　　書記官  蘇文儀
中　　華　　民　　國　　110 　年　　1 　　月　　20　　日